# 陈版，请教公司清算期间可不可以把公司卖出？

提问人：清茶一杯 时间：2014-03-19 21:34:58
陈版，A公司处于清算期，清算注销后转入B公司（被B公司吸收合并），A公司下属下有一分公司还在正常经营，清算期能不能先把下属分公司先转让给B公司呢？上述公司都是国有企业全资控股，且同一控制。

回答人：chenyiwei
比较奇怪的是：公司清算期间是不能开展与清算无关的经营活动的，则为何其下属的分公司还能正常经营？另外，如果先行转让，是否可能导致损害债权人利益？

提问人：清茶一杯 时间：2014-03-20 08:24:34
是的，公司清算期间是不能开展经营活动的，但实际A公司不是实际意义上的清算，只是注销后并入B公司而已。

回答人：chenyiwei
建议从是否损害A、B公司债权人利益等角度判断这种转让的合规性。尤其关注转让价格的公允性，关注是否通过将有盈利能力的资产对外低价转让而逃废债务。